【裁判字號】    97,聲,1560
【裁判日期】    970811
【裁判案由】    返還擔保金
【裁判全文】
臺灣臺中地方法院民事裁定              97年度聲字第1560號
聲  請  人  乙○○
聲  請  人  己○○
聲  請  人  丙○○
聲  請  人  庚○○(即楊秋澤之.
                        之8
聲  請  人  癸○○(即楊秋澤之.
聲  請  人  申○○(即楊秋澤之.
聲  請  人  午○○(即楊秋澤之.
聲  請  人  甲○○○(即楊秋澤.
繼  承  人  寅○○(即楊秋澤之.
聲  請  人  壬○○(即楊秋澤之.
聲  請  人  未○○(即楊秋澤之.
聲  請  人  子○○(即楊秋澤之.
聲  請  人  辰○○(即楊秋澤之.
聲  請  人  丑○○(即楊秋澤之.
聲  請  人  巳○○(即楊秋澤之.
聲  請  人  卯○○(即楊秋澤之.
聲  請  人  辛○○(即楊秋澤之.
                      送達代收.
                      住台中市.
相  對  人  戊○○    住台中縣.
上列聲請人聲請返還擔保金事件，本院裁定如下：
    主      文
本院83年度存字第1562號提存事件聲請人所提存之擔保金新臺幣
貳拾壹萬柒仟陸佰元，准予返還。
聲請程序費用由相對人負擔。
    理      由
一、聲請意旨略謂：原提存人楊秋澤於民國90年10月8日死亡，
    聲請人庚○○、癸○○、申○○、午○○、甲○○○、寅○
    ○、壬○○、未○○、子○○、辰○○、丑○○、巳○○、
    卯○○、辛○○等14人為楊秋澤之繼承人。緣聲請人乙○○
    、己○○、丙○○3人與楊秋澤前於83年5月21日，依據臺灣
    高等法院臺中分院82年度上字第504號民事判決主文第四項
    以新臺幣（下同）217,600元為戊○○供擔保（本院83年度
    存第1562號）而欲聲請假執行，該假執行事件由本院83年度
    執十字第4196號受理，然因相對人戊○○亦提供反擔保，致
    實際上未實施假執行，執行程序即告終結。另本件供擔保之
    依據即臺灣高等法院臺中分院82年度上字第504號民事判決
    ，經最高法院84年度台上字第404號判決廢棄，嗣經臺灣高
    等法院臺中分院84年度上更(一)字第40號判決廢棄第一審判決
    而發回本院更審，經本院92年度訴更字第2號審理，惟最終
    於92年4月11日因視為撤回起訴而終結。聲請人於前開訴訟
    終結後，已定二十日以上之期間催告受擔保利益人即相對人
    戊○○行使權利，惟相對人並未行使。為此，依民事訴訟法
    第104條第1項第3款規定，聲請准予發還提存之擔保金等語
    。
二、按訴訟終結後，供擔保人證明已定二十日以上之期間，催告
    受擔保利益人行使權利而未行使，或法院依供擔保人之聲請
    ，通知受擔保利益人於一定期間內行使權利並向法院為行使
    權利之證明而未證明者，法院應依供擔保人之聲請，以裁定
    命返還其提存物，民事訴訟法第104條第1項第3款定有明文
    。前開規定，於其他依法令供訴訟上之擔保者準用之，並為
    同法第106條所明定。經查：聲請人主張之事實，業據其提
    出本院83年度存字第1562號提存書、臺灣高等法院臺中分院
    82年度上字第504號民事判決、提存人楊秋澤之繼承系統表
    及其繼承人之戶籍謄本、本院92年度訴更字第2號已視為撤
    回起訴函、聲請人所寄發之郵局存證信函及掛號郵件收件回
    執等為證，並經本院調取前開提存卷宗查明無誤，且本院查
    無相對人行使權利之資料，有查詢簡覆表5份在卷可憑，自
    可信為真正。從而聲請人聲請返還提存之擔保金，核與上開
    規定相符，應予准許。
三、依民事訴訟法第95條、第78條，裁定如主文。
中    華    民    國    97    年    8     月    11    日
                  民事第三庭  法  官  游文科
正本係照原本作成。
如對本裁定不服，應於裁定送達後10日內向本院提出抗告狀（須
附繕本），並繳納抗告裁判費新臺幣1,000元。
中    華    民    國    97    年    8     月    11    日
                              書記官


司法院資訊處製作；財團法人民間司法改革基金會備份。
